臺灣臺北地方法院刑事判決　　　　九十四年度易字第六○五號
　　公　訴　人　臺灣臺北地方法院檢察署檢察官
　　被　　　告　甲○○
　　　　　　　　　　　　（
上列被告因竊盜案件，經檢察官提起公訴（九十四年度偵字第六
三四九號），本院判決如下：
    主  文
甲○○攜帶兇器竊盜，處有期徒刑柒月。扣案之鐵鎚及螺絲起子
各壹支均沒收。
    事  實
一、甲○○於民國九十四年四月十二日中午，攜帶其所有客觀上
　　足以對他人生命、身體造成危險之鐵鎚及螺絲起子各一支，
　　行經位於臺北市○○區○○路六段二十三號由乙○○承租正
  　在施工裝璜之房屋時，見施工人員外出用餐無人看守，房屋
　　鐵捲門亦未關閉即擅自侵入（侵入住宅部分未經告訴），意
  　圖為自己不法所有，以所攜帶之鐵鎚，敲毀屋內之洗手盆等
    物（毀損部分未經告訴），取下水龍頭、蓮蓬頭、U形水管
    及馬桶浮標桿各一支而竊取得手，旋因施工人員用畢午餐返
    抵當場而報警查獲，並扣得甲○○所有之鐵鎚及螺絲起子各
    一支。
二、案經乙○○訴由臺北市政府警察局信義分局報告臺灣臺北地
    方法院檢察署檢察官偵查後起訴。
    理  由
一、訊據被告甲○○固坦承於前揭時、地，持鐵鎚敲下水龍頭及
    蓮蓬頭等物，惟矢口否認有何竊盜犯行，辯稱：當時現場有
    一對夫婦同意伊拆卸及取走浴室設備，伊沒有竊盜，U形水
    管及馬桶浮標桿當時就已棄置在地上云云。然查，前揭事實
    業據證人乙○○於本院審理時證述綦詳（見本院卷第四十二
    頁、第四十三頁），並有贓物認領保管單一件（見臺灣臺北
    地方法院檢察署九十四年偵字第六三四九號卷第二十六頁）
    、現場照片五幀（見同偵字卷第二十七頁、第二十九頁）在
    卷可稽，暨扣案之鐵鎚及螺絲起子各一支可資佐證。被告雖
    以前詞置辯，然被告既無法描述該夫婦之姓名、年紀、外貌
    特徵及與房屋之關係，詰之證人乙○○亦稱當時該屋正在裝
    璜，屋內衛浴設備完整，被告敲下之物品，均係要保留使用
    等語（見本院卷第四十二頁），顯見被告所辯係事後卸責之
    詞，不足採信，本件事證明確，被告犯行堪以認定。
二、按刑法第三百二十一條第一項第三款攜帶兇器竊盜罪，所稱
　　之兇器，乃依一般社會觀念足以對人之生命、身體、安全構
  　成威脅，而具有危險性之器械而言。又攜帶兇器竊盜，祇須
    行竊時攜帶之兇器在客觀上具有危險性即足，並不以攜帶之
    初有行兇之意圖為必要。查，本件被告攜往行竊之鐵鎚及螺
    絲起子各一支，均為金屬材質，質地堅硬，鐵鎚有相當重量
    ，螺絲起子前端尖銳，如用於攻擊人身，均足以造成人體傷
    害，在客觀上為對人身安全具有危險性之器械，自屬兇器。
    是核被告所犯係刑法第三百二十一條第一項第三款之攜帶兇
    器竊盜罪。又按加重竊盜罪既遂與未遂之區別，應以所竊之
    物已否移入自己實力支配之下為標準，若已將他人之物置於
    自己實力支配之範圍內，即成立既遂。本件被告進入屋內敲
    毀衛浴設備，並取下水龍頭、蓮蓬頭、U形水管及馬桶浮標
    桿各一支，該等物品經被告拆卸後，已變更原所有人之持有
    狀態，而處於被告實力支配之範圍內，雖因旋遭查獲未及處
    分，要無礙其竊盜行為之既遂，公訴意旨認應成立未遂，實
    有誤會，併予敘明。爰審酌被告為變賣獲利而犯本件之罪，
    其竊取之財物價值不高，所生危害尚輕，惟犯後飾詞卸責，
    未見悔意等一切情狀，量處如主文所示之刑。扣案之鐵鎚及
    螺絲起子各一支，為被告所有，供犯罪所用之物，依刑法第
    三十八條第一項第二款規定宣告沒收。另棉質手套一雙，非
    違禁物，且亦無證據可資認定為供或預備供被告犯罪之工具
    ，爰不併宣告沒收，附此敘明。
據上論斷，應依刑事訴訟法第二百九十九條第一項前段，刑法第
三百二十一條第一項第三款、第三十八條第一項第二款，判決如
主文。
本案經檢察官方伯勳到庭執行職務。
中　　華　　民　　國　　九十四　　年　　八 　 月　二　日
                  刑事第十一法庭審判長法  官  劉方慈
                                      法　官  林恆吉
                                      法  官  陳正昇
以上正本證明與原本無異。
如不服本判決，應於判決送達後十日內向本院提出上訴狀（應抄
附繕本）。告訴人或被害人如對於本判決不服者，應具備理由請
求檢察官上訴，其上訴期間之計算係以檢察官收受判決正本之日
期為準。
                                      書記官  陳豪達
中　　華　　民　　國　　九十四　　年　　八　  月　三　日
